【裁判字號】    90,易更,1
【裁判日期】    900816
【裁判案由】    傷害
【裁判全文】
臺灣彰化地方法院刑事判決                              九十年度易更字第一號
    公  訴  人  臺灣彰化地方法院檢察署檢察官
    被      告  丙○○
右列被告因傷害案件，經檢察官提起公訴，公訴人不服本院中華民國九十年六月十九
日判決（九十年度易字第六０一號、起訴案號：八十八年度偵字第一０七六七號），
提起上訴，經臺灣高等法院臺中分院中華民國九十年八月十六日判決（九十年度上易
字第一七二０號）撤銷發回，本院判決如左：
    主      文
丙○○傷害人之身體，處拘役肆拾日，如易科罰金，以參佰元折算壹日。緩刑貳年。
    事      實
一、丙○○係彰化縣警察局二林分局二林派出所之警員，該派出所值班警員於民國八
    十八年（起訴書誤載為八十九年）十一月十二日晚間，據報有王春枝遭丁○○挾
    持至彰化縣溪湖鎮○○路○段八一七號勒取贖金，且據報丁○○持有槍枝，丙○○受命與其他員警前往查案，並於八十八年（起訴書誤載為八十九年）十一月十
    三日凌晨零時三十分許抵達前址之後，恐屋內之人持槍拒捕，乃喝令眾人受檢，
    並查問槍枝下落，嗣因在場之甲○○身上有刺青，丙○○乃轉而逼問甲○○，此
    後並竟基於傷害之故意，接續數次將甲○○拉出前址，出手毆打甲○○之胸部，
    致甲○○因而受有胸部挫傷之傷害。
二、案經被害人甲○○訴請台灣彰化地方法院檢察署檢察官偵查起訴。
    理      由
一、訊據被告丙○○矢口否認有何傷害犯行，辯稱：我並沒有毆打甲○○，因我是負
    責監控甲○○，因為他有逃亡之嫌疑，拉扯之間難免會有受傷云云。惟查，右揭
    事實業據告訴人甲○○指訴甚詳，並經在場之證人黃文信、丁○○、乙○○證述
    綦詳，並有診斷書一份及受傷照片一張在卷可稽，參以證人王春枝於八十八年度
    偵字第一０七０二號賭博案件八十八年十二月十四日檢察官訊問時證稱：當天有
    人不拿出證件，警察有打耳光，至於詳細情形我未特別注意等語，及告訴人甲○○於九十年五月二十九日及同年十月八日本院訊問時均係稱：警察一下車就持槍
    把我壓在車子旁，上手銬，把我帶進屋內，我並沒有反抗等語，而告訴人係受有
    胸部挫傷，此傷勢亦非單純拉扯即可能造成，再告訴人亦到庭陳稱：本件會和解
    是我因本件訴訟纏身，覺得很累，而且時間拖久了，也覺得沒有那麼恨被告了，
    所以才會與他和解，並不代表被告沒有打我等語，參以一般告訴人如願與被告和
    解，則在調解書或和解書上所記載之衝突發生之原因或經過亦常會因雙方已願和
    解而予以淡化處理而失真，且證人即本件之調解委員戊○○亦僅到庭證稱：本件
    是因甲○○向我說他對丙○○有拉扯的誤解，要聲請調解，其他我不太清楚等語
    ，是以自不得以告訴人業經撤回本件告訴即認被告未曾毆打告訴人，綜上所述，
    足認被告所辯顯均係事後卸責之詞，不足採信，本件事證已臻明確，被告傷害犯
    行堪予認定。
二、核被告所為，係犯刑法第二百七十七條第一項之傷害人之身體罪。爰審酌本案係
    因警方據報有王春枝遭丁○○挾持勒取贖金，且丁○○持有槍枝，被告始受命與
    其他員警前往查案，被告為急於追查槍枝下落而犯本案及被告犯罪之手段、被害
    人甲○○之傷勢暨犯罪後之態度等一切情狀，量處如主文所示之刑，並諭知易科
    罰金之折算標準，以示懲儆。又被告前未曾受有期徒刑以上刑之宣告，此有台灣
    彰化地方法院檢察署刑案資料查註紀錄表在卷可稽，經此教訓，當知警惕，應無
    再犯之虞，本件所宣告之刑本院認以暫不執行為適當，爰併為緩刑之宣告，以啟
    自新。
據上論斷，應依刑事訴訟法第二百九十九條第一項前段，刑法第二百七十七條第一項
、修正後第四十一條第一項前段、第七十四條第一款，罰金罰鍰提高標準條例第一條
前段、第二條，判決如主文。
中      華      民      國    九十一    年      一      月      二      日
                                台灣彰化地方法院刑事第二庭
                                    法      官  石  馨  文
右正本證明與原本無異。
如不服本判決，應於判決送達後十日內，向本院提出上訴狀( 須附繕本 )。
告訴人或被害人對於判決如有不服具備理由請求檢察官上訴者，其上訴期間之計算係
以檢察官收受判決正本之日期為準。
附錄法條
刑法第二百七十七條
傷害人之身體或健康者，處三年以下有期徒刑，拘役或一千元以下罰金。
犯前項之罪，因而致人於死者，處無期徒刑或七年以上有期徒刑，致重傷者，處三年


司法院資訊處製作；財團法人民間司法改革基金會備份。
